---
title: "Flu Prediction models for Linkou and Kaohsiung Branch_Prophet"
output: github_document
---

```{r setup, include=FALSE}
knitr::opts_chunk$set(echo = TRUE)
```

##匯入套件Import Library
```{r }
library(data.table)
library(forecast)
library(prophet)
library(MLmetrics)
```


## 林口院區資料Episode Data from Linkou Branch
```{r }
Flu_Linkou_313<-readRDS('Flu_Linkou_313.rds')
CDC_yearweek_data<-readRDS('CDC_yearweek_data.rds')
CDC_yearweek_data_firstdayofweek<-CDC_yearweek_data[,.SD[c(1)],year_week_CDC]
Flu_Linkou_313<-merge(Flu_Linkou_313,CDC_yearweek_data_firstdayofweek[,c(1,4),with=F])

Flu_Linkou_313$Log_N<-log10((Flu_Linkou_313$N)+1)
Linkou_Test_week<-Flu_Linkou_313[,c('startday','Log_N'),with = F]
colnames(Linkou_Test_week)<-c('ds','y')
```

### Function for Model Evaluation 
```{r }
model_evaluaion <- function(prediction, real) {
  MAE_value<-round(MAE(prediction,real) ,digits=2)
  MAPE_value <- round(MAPE(prediction,real)*100 ,digits=1)
  RMSE_value <- round(RMSE(prediction,real) ,digits=2)
  RMSPE_value <- round(RMSPE(prediction,real)*100 ,digits=1)
   print(paste("MAE:",MAE_value," MAPE:",MAPE_value,
               " RMSE:",RMSE_value," RMSPE:",RMSPE_value))
}
```

### 每週更新模型_林口 Updating Interval: Weekly (Linkou)
```{r }
Linkou_Test_prediction_week<-NULL
for (i in c(1:52)){
  Linkou_Test_week$floor<-0
  
  m <- prophet(Linkou_Test_week[1:(260+i),],changepoint.prior.scale = 0.1)
  
  future<-make_future_dataframe(m,periods = 1,freq = 'week',include_history = F)
  future$floor<-0
  forecast <- predict(m, future)
  Linkou_Test_prediction_week <- rbind(Linkou_Test_prediction_week,forecast)
}
Linkou_Test_prediction_week$anti_yhat<-(10^Linkou_Test_prediction_week$yhat)-1

Linkou_Test_prediction_week$year_week_no<-262:313
Linkou_Test_prediction_week<-data.table(Linkou_Test_prediction_week)

saveRDS(Linkou_Test_prediction_week[,c('year_week_no','anti_yhat'),with=F],'Flu_Prophet_Weekly_Linkou.rds')

#model_evaluation
model_evaluaion(Linkou_Test_prediction_week$anti_yhat,Flu_Linkou_313[262:313]$N)

```

### 每月更新模型_林口 Updating Interval: Monthly (Linkou)
```{r}
Linkou_Test_month<-Flu_Linkou_313[,c('startday','Log_N'),with = F]
colnames(Linkou_Test_month)<-c('ds','y')
Linkou_Test_prediction_month<-NULL

for (i in c(1:13)){
  Linkou_Test_month$floor<-0
  
  m <- prophet(Linkou_Test_month[1:(261+4*(i-1)),],changepoint.prior.scale = 0.1)
  
  future<-make_future_dataframe(m,periods = 4,freq='week',include_history = F)
  future$floor<-0
  forecast <- predict(m, future)
  Linkou_Test_prediction_month<-rbind(Linkou_Test_prediction_month,forecast)
}

Linkou_Test_prediction_month$anti_yhat<-(10^Linkou_Test_prediction_month$yhat)-1

Linkou_Test_prediction_month$year_week_no<-262:313
Linkou_Test_prediction_month<-data.table(Linkou_Test_prediction_month)

saveRDS(Linkou_Test_prediction_month[,c('year_week_no','anti_yhat'),with=F],'Flu_Prophet_Monthly_Linkou.rds')

#model_evaluation
model_evaluaion(Linkou_Test_prediction_month$anti_yhat,Flu_Linkou_313[262:313]$N)
```


### 每季更新模型_林口 Updating Interval:Quarterly (Linkou)
```{r}
Linkou_Test_seasonal<-Flu_Linkou_313[,c('startday','Log_N'),with = F]
colnames(Linkou_Test_seasonal)<-c('ds','y')
Linkou_Test_prediction_seasonal<-NULL

for (i in c(1:4)){
  Linkou_Test_seasonal$floor<-0
  
  m <- prophet(Linkou_Test_seasonal[1:(261+13*(i-1)),],changepoint.prior.scale = 0.1)
  
  future<-make_future_dataframe(m,periods = 13,freq='week',include_history = F)
  future$floor<-0
  forecast <- predict(m, future)
  Linkou_Test_prediction_seasonal<-rbind(Linkou_Test_prediction_seasonal,forecast)
}

Linkou_Test_prediction_seasonal$anti_yhat<-(10^Linkou_Test_prediction_seasonal$yhat)-1

Linkou_Test_prediction_seasonal$year_week_no<-262:313
Linkou_Test_prediction_seasonal<-data.table(Linkou_Test_prediction_seasonal)

saveRDS(Linkou_Test_prediction_seasonal[,c('year_week_no','anti_yhat'),with=F],'Flu_Prophet_Quarterly_Linkou.rds')

#model_evaluation
model_evaluaion(Linkou_Test_prediction_seasonal$anti_yhat,Flu_Linkou_313[262:313]$N)

```

### 每年更新模型_林口 Updating Interval: Yearly (Linkou)
```{r}
Linkou_Test_yearly<-Flu_Linkou_313[,c('startday','Log_N'),with = F]
colnames(Linkou_Test_yearly)<-c('ds','y')
Linkou_Test_prediction_yearly<-NULL

for (i in c(1:1)){
  Linkou_Test_yearly$floor<-0
  
  m <- prophet(Linkou_Test_yearly[1:(261+52*(i-1)),],changepoint.prior.scale = 0.1)
  
  future<-make_future_dataframe(m,periods = 52,freq='week',include_history = F)
  future$floor<-0
  forecast <- predict(m, future)
  Linkou_Test_prediction_yearly<-rbind(Linkou_Test_prediction_yearly,forecast)
}

Linkou_Test_prediction_yearly$anti_yhat<-(10^Linkou_Test_prediction_yearly$yhat)-1

Linkou_Test_prediction_yearly$year_week_no<-262:313
Linkou_Test_prediction_yearly<-data.table(Linkou_Test_prediction_yearly)

saveRDS(Linkou_Test_prediction_yearly[,c('year_week_no','anti_yhat'),with=F],'Flu_Prophet_Yearly_Linkou.rds')

#model_evaluation
model_evaluaion(Linkou_Test_prediction_yearly$anti_yhat,Flu_Linkou_313[262:313]$N)

```

<hr>

## 高雄院區資料Episode Data from Kaohsiung Branch

```{r }
Flu_Kaohsiung_313<-readRDS('Flu_Kaohsiung_313.rds')
Flu_Kaohsiung_313<-rbind(Flu_Kaohsiung_313,data.table(year_week_CDC="2014_47",N=0),fill=T)
Flu_Kaohsiung_313<-Flu_Kaohsiung_313[order(year_week_CDC)]
CDC_yearweek_data<-readRDS('CDC_yearweek_data.rds')
CDC_yearweek_data_firstdayofweek<-CDC_yearweek_data[,.SD[c(1)],year_week_CDC]
Flu_Kaohsiung_313<-merge(Flu_Kaohsiung_313,CDC_yearweek_data_firstdayofweek[,c(1,4),with=F])

Flu_Kaohsiung_313$Log_N<-log10((Flu_Kaohsiung_313$N)+1)

```

### 每週更新模型_高雄 Updating Interval: Weekly (Kaohsiung)
```{r}
Kao_Test_week<-Flu_Kaohsiung_313[,c('startday','Log_N'),with = F]
colnames(Kao_Test_week)<-c('ds','y')
Kao_Test_week$year_week_no<-1:313
Kao_Test_prediction_week<-NULL
for (i in c(1:52)){
  Kao_Test_week$floor<-0
  
  m <- prophet(Kao_Test_week[1:(260+i),],changepoint.prior.scale = 0.1)
  
  future<-make_future_dataframe(m,periods = 1,freq = 'week',include_history = F)
  future$floor<-0
  forecast <- predict(m, future)
  Kao_Test_prediction_week <- rbind(Kao_Test_prediction_week,forecast)
}
Kao_Test_prediction_week$anti_yhat<-(10^Kao_Test_prediction_week$yhat)-1

Kao_Test_prediction_week$year_week_no<-262:313
Kao_Test_prediction_week<-data.table(Kao_Test_prediction_week)

saveRDS(Kao_Test_prediction_week[,c('year_week_no','anti_yhat'),with=F],'Flu_Prophet_Weekly_Kaohsiung.rds')

#model_evaluation
model_evaluaion(Kao_Test_prediction_week$anti_yhat,Flu_Kaohsiung_313[262:313]$N)
```



### 每月更新模型_高雄 Updating Interval: Monthly (Kaohsiung)
```{r}

Kao_Test_month<-Flu_Kaohsiung_313[,c('startday','Log_N'),with = F]
colnames(Kao_Test_month)<-c('ds','y')
Kao_Test_prediction_month<-NULL

for (i in c(1:13)){
  Kao_Test_month$floor<-0
  
  m <- prophet(Kao_Test_month[1:(261+4*(i-1)),],changepoint.prior.scale = 0.1)
  
  future<-make_future_dataframe(m,periods = 4,freq='week',include_history = F)
  future$floor<-0
  forecast <- predict(m, future)
  Kao_Test_prediction_month<-rbind(Kao_Test_prediction_month,forecast)
}

Kao_Test_prediction_month$anti_yhat<-(10^Kao_Test_prediction_month$yhat)-1

Kao_Test_prediction_month$year_week_no<-262:313
Kao_Test_prediction_month<-data.table(Kao_Test_prediction_month)

saveRDS(Kao_Test_prediction_month[,c('year_week_no','anti_yhat'),with=F],'Flu_Prophet_Monthly_Kaohsiung.rds')

#model_evaluation
model_evaluaion(Kao_Test_prediction_month$anti_yhat,Flu_Kaohsiung_313[262:313]$N)
```

### 每季更新模型_高雄 Updating Interval: Quarterly (Kaohsiung)
```{r}

Kao_Test_seasonal<-Flu_Kaohsiung_313[,c('startday','Log_N'),with = F]
colnames(Kao_Test_seasonal)<-c('ds','y')
Kao_Test_prediction_seasonal<-NULL

for (i in c(1:4)){
  Kao_Test_seasonal$floor<-0
  
  m <- prophet(Kao_Test_seasonal[1:(261+13*(i-1)),],changepoint.prior.scale = 0.1)
  
  future<-make_future_dataframe(m,periods = 13,freq='week',include_history = F)
  future$floor<-0
  forecast <- predict(m, future)
  Kao_Test_prediction_seasonal<-rbind(Kao_Test_prediction_seasonal,forecast)
}

Kao_Test_prediction_seasonal$anti_yhat<-(10^Kao_Test_prediction_seasonal$yhat)-1

Kao_Test_prediction_seasonal$year_week_no<-262:313
Kao_Test_prediction_seasonal<-data.table(Kao_Test_prediction_seasonal)

saveRDS(Kao_Test_prediction_seasonal[,c('year_week_no','anti_yhat'),with=F],'Flu_Prophet_Quarterly_Kaohsiung.rds')

#model_evaluation
model_evaluaion(Kao_Test_prediction_seasonal$anti_yhat,Flu_Kaohsiung_313[262:313]$N)
```

### 每年更新模型_高雄 Updating Interval: Yearly (Kaohsiung)
```{r}
Kao_Test_yearly<-Flu_Kaohsiung_313[,c('startday','Log_N'),with = F]
colnames(Kao_Test_yearly)<-c('ds','y')
Kao_Test_prediction_yearly<-NULL

for (i in c(1:1)){
  Kao_Test_yearly$floor<-0
  
  m <- prophet(Kao_Test_yearly[1:(261+52*(i-1)),],changepoint.prior.scale = 0.1)
  
  future<-make_future_dataframe(m,periods = 52,freq='week',include_history = F)
  future$floor<-0
  forecast <- predict(m, future)
  Kao_Test_prediction_yearly<-rbind(Kao_Test_prediction_yearly,forecast)
}

Kao_Test_prediction_yearly$anti_yhat<-(10^Kao_Test_prediction_yearly$yhat)-1

Kao_Test_prediction_yearly$year_week_no<-262:313
Kao_Test_prediction_yearly<-data.table(Kao_Test_prediction_yearly)

saveRDS(Kao_Test_prediction_yearly[,c('year_week_no','anti_yhat'),with=F],'Flu_Prophet_Yearly_Kaohsiung.rds')

#model_evaluation
model_evaluaion(Kao_Test_prediction_yearly$anti_yhat,Flu_Kaohsiung_313[262:313]$N)

```